【裁判字號】    95,訴,850
【裁判日期】    950622
【裁判案由】    毒品危害防制條例
【裁判全文】
臺灣高雄地方法院刑事判決               95年度訴字第850號
公  訴  人  臺灣高雄地方法院檢察署檢察官
被      告  乙○○
上列被告因毒品危害防制條例案件，經檢察官提起公訴（95年度
偵字第號），本院判決如下：
    主  文
乙○○施用第一級毒品，累犯，處有期徒刑1 年; 扣案第一級毒
品海洛因貳包（含包裝袋貳個，合計淨重零點零壹公克，空包裝
袋總重零點參肆公克）沒收銷燬，注射針筒壹支沒收之。
    事  實
一、乙○○曾於民國91年間，因施用毒品案件，經臺灣高雄地方
    法院檢察署檢察官向本院聲請觀察、勒戒，經本院以91年度
    毒聲字第7568號裁定令入勒戒處所觀察、勒戒後，認無繼續
    施用傾向，而於91年12月6 日執行完畢釋放出所，並經臺灣
    高雄地方法院檢察署檢察官以91年度毒偵字第6921號案件為
    不起訴處分確定；復於92年間，因施用毒品案件，經本院以
    92年度毒聲字第1071號裁定令入勒戒處所觀察、勒戒後，認
    有繼續施用之傾向，再經檢察官向本院聲請強制戒治並提起
    公訴，其聲請強制戒治部分經本院以92年度毒聲字第4379
    號裁定令入戒治處所施以強制戒治，於93年1 月9 日因毒品
    危害防制條例修正而釋放出所（強制戒治部分未執行完畢）
    ；而其起訴部分則經本院於92年9 月15日，以92年度訴字第
    1759號案件，就施用第一級毒品罪部分判處有期徒刑8 月，
    施用第二級毒品罪部分則判處有期徒刑5 月，並定應執行刑
    為有期徒刑1 年確定，乙○○入監服刑後，於93年12月13
    日縮短刑期假釋出監並付保護管束，因假釋未經撤銷而於94
    年1 月8 日視為執行完畢。
二、詎乙○○仍不知悔改，亦未戒除毒癮，明知海洛因係毒品危
    害防制條例第2 條第2 項第1 款明定之第一級毒品，不得施
    用或持有，仍於前述觀察、勒戒執行完畢釋放後5 年內，基
    於施用第一級毒品之犯意，於95年1 月19日下午為警採尿時
    ，向前回溯24小時內之某時（不含警力拘束期間），在不詳
    地點以不詳之方式施用第一級毒品海洛因，嗣同年月19日下
    午3 時許，經警持高雄地院核發之95年度聲搜字第192 號搜
    索票，至高雄縣梓官鄉○○路195 號執行搜索，於乙○○位
    於上址之4 樓房間內發現並當場扣得第一級毒品海洛因2 包
    （檢察官誤繕為１包，含包裝袋2 個，合計淨重0.01公克，
    空包裝袋總重0.34公克）、注射針筒1 支及玻璃球吸食器1
    個。
三、案經高雄市政府警察局三民第二分局報告臺灣高雄地方法院
    檢察署檢察官偵查起訴。
    理  由
一、訊據被告雖於警、偵訊及本院準備程序均矢口否認犯行，辯
    稱：伊沒有施用海洛因，扣案的物口均是伊弟弟甲○○所有
    ，甲○○經常至伊房間內以將海洛因捲香煙之方式，點燃香
    煙吸食之，伊則在旁吸到二手煙云云。惟查證人即被告之弟
    甲○○亦於本院審理時證稱其有施用第一級毒品海洛因之行
    為，惟均係以靜脈注射之方式施用，並未曾以將海洛因摻入
    香煙點燃吸食之方式，施用第一級毒品海洛因等語。本院衡
    以證人甲○○既與被告係兄弟之親，自無故意偽證而陷被告
    於罪之理，其證詞當屬可信，則被告實無因吸入證人甲○○
    之「二手煙」而間接吸入第一級毒品海洛因之可能。而被告
    亦已於本院辯論終結前，坦認有施用第一級毒品海洛因之犯
    行，且其經警採集尿液送驗結果，復呈嗎啡陽性反應，此並
    有高雄市立凱旋醫院出具之濫用藥物尿液報告及尿液採證代
    碼對照表各一紙在卷可稽。且扣案之白色粉末二包經鑑定結
    果，亦認含有第一級毒品海洛因成份（合計淨重0.01公克，
    空包裝袋總重0.34公克），此亦有法務部調查局鑑定通知書
    影本一紙附卷可證。此外，復有被告所有供施用第一級毒品
    海洛因所用之注射針筒一支扣案可資佐證，是本件事證明確
    ，被告犯行，足堪認定。
二、被告乙○○曾於91年間，因施用毒品案件，經臺灣高雄地方
    法院檢察署檢察官向本院聲請觀察、勒戒，經本院以91 年
    度毒聲字第7568號裁定令入勒戒處所觀察、勒戒後，認無繼
    續施用傾向，而於91年12月6 日執行完畢釋放出所，並經臺
    灣高雄地方法院檢察署檢察官以91年度毒偵字第6921號案件
    為不起訴處分確定，此有臺灣高雄地方法院檢察署刑案查註
    紀錄表、臺灣高等法院被告前案紀錄表一份在卷可稽，是被
    告前曾初犯施用毒品案件，於前揭觀察、勒戒執行完畢釋放
    後5 年內，再犯本件施用毒品罪，業已符合93年1 月9 日施
    行後之毒品危害防制條例第23條第2 項規定「於強制戒治執
    行完畢釋放後，五年內再犯施用毒品之罪」之起訴要件，依
    法應予追訴論科。
三、按海洛因為毒品危害防制條例第2 條第2 項第1 款所明定之
    第一級毒品，故核被告乙○○所為，係犯同條例第10條第1
    項之施用第一級毒品罪。被告施用第一級毒品前後持有第一
    級毒品海洛因之行為，本應論以持有之罪，惟其持有毒品之
    行為由施用毒品之行為所吸收，不另論罪。被告曾於92年間
    ，因施用第一、二級毒品案件，經本院於92年9 月15日，以
    92年度訴字第1759號案件，就施用第一級毒品罪部分判處有
    期徒刑8 月，施用第二級毒品罪部分則判處有期徒刑5 月，
    並定應執行刑為有期徒刑1 年確定，乙○○入監服刑後，於
    93年12月13日縮短刑期假釋出監並付保護管束，因假釋未經
    撤銷而於94年1 月8 日視為執行完畢，此有臺灣高雄地方法
    院檢察署刑案資料查註紀錄表及臺灣高等法院被告前案紀錄
    表各一份在卷足憑。其於5 年以內再犯本件有期徒刑以上之
    罪，為累犯，應依刑法第47條之規定遞予加重其刑。爰審酌
    被告前因犯毒品危害防制條例案件經觀察、勒戒執行完畢釋
    放後，仍未能徹底戒絕毒品，顯見意志不堅，且被告於犯後
    猶矢口否認犯行，辯稱係吸入「二手煙」云云，直至見其弟
    甲○○於本院出庭時作為之證言與其所辯情節不符，始坦認
    犯行，足認其於犯後仍存僥倖卸責之心，犯後態度不佳，難
    認確有悔意，惟念其施用毒品之次數、時間久暫及施用毒品
    乃自戕一己之身體健康，尚未對他人造成危害等一切情狀，
    量處如主文所示之刑。扣案之第一級毒品海洛因2 包（含空
    包裝袋2 個，毒品合計淨重0.01公克，空包裝袋總重0.34公
    克），不問屬於犯人與否，均應依毒品危防制條例第18條第
    1 項前段之規定沒收銷燬之。至鑑驗耗用之毒品，既已滅失
    ，即無庸再為沒收諭知。而扣案注射針筒1 支，為被告所有
    供作施用毒品所用，此據被告於本院審理時坦承在卷，應依
    刑法第38條第1 項第2 款之規定沒收之。至於扣案之玻璃球
    吸食器1 個，於客觀上即難認係供作施用第一級毒品所用之
    物，通常係作為施用第二級毒品甲基安非他命所用之物，應
    與被告本件施用第一級毒品犯行部分無涉，而檢察官亦未舉
    證證明其上尚有毒品殘留，爰不併為沒收之諭知，附此敘明
    。
據上論斷，應依刑事訴訟法第299 條第1 項前段，毒品危害防制
條例第10條第1 項、第18條第1 項前段，刑法第11條、第47 條
、第38條第1 項第2 款，判決如主文。
本案經檢察官丙○○到庭執行職務。
中    華    民    國    95    年    6     月    22    日
                  刑事第九庭  審判長法官  張世賢
                                    法官  陳建和
                                    法官  王啟明
以上正本證明與原本無異。
如不服本判決，應於收受送達後10日內向本院提出上訴書狀。
中    華    民    國    95    年    6     月    22    日
                                    書記官陳心儀
附錄所犯法條:
毒品危害防制條例第10條:
施用第一級毒品者，處6 月以上5 年以下有期徒刑。
施用第二級毒品者，處 3 年以下有期徒刑。


司法院資訊處製作；財團法人民間司法改革基金會備份。
